【裁判字號】    98,聲,127
【裁判日期】    980212
【裁判案由】    停止執行
【裁判全文】
臺灣臺南地方法院民事裁定               98年度聲字第127號
聲  請  人  丙○○
            丁○○
            乙○○
相  對  人  甲○○
上列當事人間聲請停止執行事件，本院裁定如下：
    主  文
聲請人供擔保新臺幣伍佰陸拾萬元後，本院九十七年度執字第五
五四九六號強制執行事件之強制執行程序，於本院九十七年度重
訴字四五號塗銷抵押權登記事件判決確定或撤回前，應就如附表
所示聲請人應有部分之土地，於執行金額逾新臺幣壹仟參佰萬元
部分，暫予停止。
其餘聲請駁回。
聲請程序費用由相對人負擔二分之一，餘由聲請人負擔。
    理  由
一、按有回復原狀之聲請，或提起再審或異議之訴，或對於和解
    為繼續審判之請求，或提起宣告調解無效之訴、撤銷調解之
    訴，或對於許可強制執行之裁定提起抗告時，法院因必要情
    形，或依聲請定相當並確實擔保，得為停止強制執行之裁定
    ，強制執行法第18條第 2項定有明文。又抵押人如以許可執
    行裁定成立前實體上之事由，主張該裁定不得為執行名義而
    提起訴訟時，其情形較裁定程序為重，依「舉輕明重」之法
    理，並兼顧抵押人之利益，則抵押人自得依強制執行法第18
    條第 2項之規定，聲請為停止執行之裁定。次按抵押人本此
    裁定所供之擔保，係以擔保抵押權人因抵押人聲請停止強制
    執行不當，可能遭受之損害獲得賠償為目的。是法院定此項
    擔保，其數額應依標的物停止執行後，抵押權人未能即時受
    償或利用該標的物所受之損害額，或其因另供擔保強制執行
    所受之損害額定之，非以標的物之價值或其債全額為依據（
    最高法院95年度台抗字第104號裁定意旨參照）。
二、聲請意旨略以：聲請人已向本院提起97年度重訴字第45塗銷
    抵押權之訴，一旦拍賣勢難以回復原狀，為此願擔保，聲請
    裁定停止本院97年度執字第 55496號強制執行事件之強制執
    行程序等語。
三、經查：本院97年度執字第 55496號執行債權人即相對人與執
    行債務人即聲請人、第三人康聰賢間拍賣抵押物強制執行事
    件，已就如附表所示之土地定期於民國98年 2月17日進行拍
    賣執行程序，而聲請人已提起本院97年度重訴字第45號塗銷
    抵押權登記之訴，其訴之聲明目前則為確認如附表所示之土
    地登記次序0003、登記日期95年 5月10日，權利人甲○○，
    擔保債權總金額新臺幣（下同）8千4百萬元之抵押權所擔保
    之債權於超過1千3百萬元之部分不存在（該卷宗第 120頁）
    ，並主張前揭超過部分，係屬自始不存在（該卷第146頁第7
    行）等情，業經本院依職權調閱上開執行卷宗及本院97年度
    重訴字第45號塗銷抵押權登記之訴卷宗資料審核無誤。顯見
    聲請人所為之聲明及主張係以，抵押人即聲請人以許可執行
    裁定成立前實體上之事由，主張該裁定不得為執行名義而提
    起訴訟，依首揭法文說明，聲請人就其應有部分於逾1千3百
    萬元部分，聲請裁定停止強制執行程序之範圍內，即有理由
    ，應予准許，至其逾上開部分之聲請，因聲請人就上開抵押
    權所擔保之債權於1千3百萬元範圍內，亦不否認，是該部分
    之聲請，即屬無據，應予駁回。
四、本件審酌相對人就前開執行事件中，請求執行金額為 5,040
    萬元及其利息，此有相對人強制執行聲請狀附於上開執行卷
    宗可稽。又上開執行事件就如附表所示之土地，執行程序即
    將進入第 2次拍賣，其拍賣條件定為分別標價合併拍賣，所
    核定拍賣最低價格為4,504萬6千元等情，此據本院調閱前揭
    執行卷宗查明屬實，是與前揭1,300萬元之差額為3,204萬 6
    千元，本院認以前揭差額，依法定利率5%，參考目前各審級
    辦案期限，預估本件訴訟期間尚有 3年，並斟酌相對人前開
    未能及時受償所可能遭受之一切損害，爰定本件之擔保金額
    為560萬元，而准如主文第一項所示。
五、依強制執行法第18條第2項、第30條之1、民事訴訟法第95條
    、第79條、第85條第1項前段，裁定如主文。
中    華    民    國    98    年    2     月    12    日
                  民事第三庭    法  官  王漢章
以上正本係照原本作成
如對本裁定抗告，應於收受裁定正本送達後10日內向本院提出抗
告狀，並繳納抗告裁判費新台幣1,000元整。
中    華    民    國    98    年    2     月    12    日
                                書記官  林木村


司法院資訊處製作；財團法人民間司法改革基金會備份。
